【裁判字號】    92,易,451
【裁判日期】    920306
【裁判案由】    賭博
【裁判全文】
臺灣臺中地方法院刑事判決                          九十二年度易字第四五一號
    公  訴  人  臺灣臺中地方法院檢察署檢察官
    被      告  甲○○
    選任辯護人  劉憲璋律師
    被      告  丙○○
右列被告因賭博案件，經檢察官聲請以簡易判決處刑（九十一年度偵字第一九四四○
號），本院沙鹿簡易庭認不宜逕以簡易判決處刑，移由本院改依通常程序判決如左：
    主  文
甲○○、丙○○均無罪。
    理  由
一、公訴意旨如後附聲請簡易判決處刑書所載。
二、按犯罪事實應依證據認定之，無證據不得推定其犯罪事實，又不能證明被告犯罪
    者，應諭知無罪之判決。刑事訴訟法第一百五十四條、第三百零一條第一項分別
    定有明文。本件公訴人認被告甲○○涉犯刑法意圖營利聚眾賭博罪嫌，被告丙○○涉犯刑法普通賭博罪嫌，無非係以渠二人在警詢中之自白，及扣得被告丙○○
    所寫委託被告甲○○代為簽注之簽單二紙為其依據；然訊之被告甲○○，固坦承
    向被告丙○○收受新台幣（下同）五千七百六十元及簽單，並允為代找組頭簽賭
    六合彩之事實，惟辯稱：伊平時從事代書工作，從未設場招眾簽賭六合彩或代人
    向其他組頭簽賭，民國九十一年八月十三日下午四時許，係伊舊識乙○帶被告丙○○及一女子到伊事務所，伊原不讓陌生之被告丙○○進入，惟因該女子忽然下
    車欲借廁所，伊才勉強讓渠等進入，在伊事務所內，被告丙○○主動向伊問及附
    近是否有六合彩可簽賭，伊回稱聽說附近簽賭金打八折，可代為問看看，被告丙○○即將五千餘元之賭金及簽單放在伊桌上，請伊代為簽賭，被告丙○○等人離
    去後，伊即打電話問丁○○哪裡可以簽賭，丁○○回稱其不是組頭也不認識其他
    組頭，而無法簽賭後，伊旋於當日下午五點多，將錢及簽單拿去乙○家，欲請乙○代為交還被告丙○○，但乙○稱其無被告丙○○之聯絡資料，無法代轉，伊只
    好再將錢及簽單帶回保管，詎開獎後，被告丙○○稱其有中彩，欲向伊領取彩金
    ，伊無法給付，被告丙○○即向警報案等語，質之被告丙○○，坦承因簽賭六合
    彩，而交付五千餘元及簽單予被告甲○○之事實。
三、經查，(1)被告丙○○稱：「（問：怎會去找甲○○簽賭？）我原來不認識甲○○
    ，是乙○告訴我那邊有在簽賭且較便宜，當天下午四點，我和一個女性朋友去，
    那天我那女性友人向李某借廁所，我就和李某討論牌，他說他有在做我才跟他簽
    ，我沒有問他是自己在做還是幫我簽‧‧‧，（問：六合彩是幾點開獎？）當晚
    的八點半到三十五分就可知道‧‧‧，（問：有無告訴甲○○你的聯絡電話或地
    址？）沒有，但如果簽中，我會主動找他」，證人乙○稱：「（問：為何帶丙○○去李代書事務所？）因為丙○○那天來跟我買小籠包，我因為之前有意要向甲○○租房子，所以提到要去找甲○○，丙○○就說他有開車要載我去，到了之後
    ，同車的一女子就跟甲○○要借廁所，後來被告兩人就在那邊講起簽牌的事，我
    也不是很清楚，只聽到他們講打幾折而已‧‧‧，（問：那天下午甲○○有拿簽
    單和錢去找你，叫你退還給丙○○？）有，那天黃昏四、五點甲○○有拿簽單及
    錢叫我還丙○○，他說不幫丙○○簽，我說你替人簽的怎可不簽到時中獎怎麼辦
    ，且丙○○只是一般客戶，我也不知他住哪裡，所以甲○○就沒有將東西交給我
    」，證人丁○○稱：「（問：九十一年八月十三日下午，甲○○有無打電話問你
    去哪裡可簽賭六合彩？）我以前曾經去甲○○隔壁的電力公司辦事，車停在李家
    前面而與他認識，有一次我跟他說我有朋友的孩子殘障，在賣臺灣樂透彩，如果
    他要買的話我可以幫他買，他可能聽錯，以為我在做六合彩，才打電話問我有沒
    有在簽，我說沒有」（以上諸人係經隔離訊問，參本院九十二年二月二十七日審
    判筆錄），其中證人乙○、丁○○所述，與渠二人在警詢中所陳相核，完全相符
    ，此有各該警詢筆錄在卷可佐，足徵被告甲○○確實係欲代被告丙○○向他人簽
    賭六合彩，嗣因找不到組頭可簽，而於開獎前欲將賭金及簽單退還被告丙○○無
    訛，(2)台中縣警察局大甲分局之警員，曾於九十一年九月十日同步到丁○○及被
    告甲○○住處分別搜索，惟均未搜到任何與賭博相關之證物，此有搜索票及搜索
    筆錄等資料附卷可稽（參偵卷第二三～第二九頁）；綜上可知，本案並無任何證
    據可資證明丁○○係六合彩組頭，被告甲○○代人向其簽賭，或被告甲○○自為
    組頭，又證據顯示被告甲○○僅有此次幫被告丙○○簽賭之行為，僅為幫助賭博
    犯，惟因找不到組頭可簽賭，故賭博行為尚未完成，屬未遂，而刑法賭博罪章中
    ，並無處罰未遂犯之規定，是以被告二人之行為均不構成犯罪。此外，復查無任
    何積極證據足資證明被告二人有何公訴人所指之犯行，依右揭條文規定，自應為
    被告二人均為無罪之諭知。
據上論斷，應依刑事訴訟法第四百五十二條、第三百零一條第一項，判決如主文。
中      華      民      國    九十二    年      三      月      六      日
                                    法  官  李  秋  娟
右正本證明與原本無異。
如不服本判決，應於判決送達後十日內向本院提出上訴狀，上訴於臺灣高等法院臺中
分院( 須附繕本 )。
                                    書記官
中      華      民      國    九十二    年      三      月      六      日


司法院資訊處製作；財團法人民間司法改革基金會備份。
